臺灣彰化地方法院員林簡易庭民事小額判決
                                111年度員小字第257號
原      告  蕭凱宏  




被      告  黃仕霆  
受告知人    林忻瑜  

上列當事人間請求給付租金事件，本院於中華民國111年8月29日
言詞辯論終結，茲判決如下：
    主      文
被告應給付原告新臺幣50,400元。
訴訟費用新臺幣1,000元由被告負擔。
本判決得假執行；但被告如以新臺幣50,400元為原告預供擔保，
得免為假執行。
    事實及理由
一、原告主張：訴外人林忻瑜向原告承租門牌號碼彰化縣○○鄉○○
    路○段00號房屋（下稱系爭房屋），雙方簽有房屋租賃契約
    書（下稱系爭租約），並由被告擔任連帶保證人，租約當事
    人雙方約定租賃期間自民國108年3月20日起至111年3月20日
    止，每月租金為新臺幣（下同）16,000元，押租金20,000元
    。惟承租人自109年5月起即未按時繳納房租，至租期屆滿後
    ，承租人尚積欠租金計67,000元（110年12月至111年3月份
    共4個月，積欠租金64,000元；另110年6月份租金短欠3,000
    元）；又承租人於租約到期後未交回系爭房屋之鑰匙，原告
    花費3,400元更換鑰匙，扣除承租人簽約時交付之押租金20,
    000元後，承租人尚欠50,400元，被告為系爭租約之連帶保
    證人，爰訴請如數給付等語，並聲明：如主文第1項所示。
二、被告則辯稱：伊確係擔任系爭租約之連帶保證人，但承租人
    最後一次交付租金是在111年1月17日即支付當月份的房租；
    原告在111年2月12日就斷電，房子沒辦法住，所以被告應毋
    須再給付租金等語。並請求法院為適當之判決。
三、得心證之理由：
  ㈠查系爭租約之承租人為林忻瑜，約定租賃期間自108年3月20
    日起至111年3月20日止，每月租金為16,000元，押租金20,0
    00元，被告為系爭租約之連帶保證人，系爭房屋之租金原先
    以現金方式支付，後租約當事人雙方同意自108年11月21日
    起，改以每月匯款方式支付（承租方匯出帳號為：00000000
    000000號，匯入原告提供台中銀行、帳號000-00-0000000號
    、戶名：劉秀白，下稱系爭帳戶），首次匯款係支付匯款月
    之房租，最後一筆則係於111年1月17日匯款16,000元等情，
    有原告提出系爭租約影本為證，並為兩造、受告知人林忻瑜
    一致是認或不爭執，堪信為真實。
  ㈡原告主張承租人尚積欠110年12月至111年3月份之租金64,000
    元，及110年6月份租金短欠3,000元，且已以簡訊催告給付
    乙節，業據提出內容相符之系爭帳戶存摺內頁影本、如附表
    所示明細及簡訊截圖附卷可憑（見本院卷第39-43頁、第79
    頁、第83頁），且被告及受告知人亦承認有收到通知繳清欠
    租、清空租屋之簡訊明確（見本院卷第75頁），是原告主張
    承租人尚欠租金67,000元等亦足採信。
　㈢被告雖辯稱原告在111年2月12日就斷電，房子沒辦法住云云
    ，則為原告所否認，且被告僅泛稱有錄影存證，然未提出遭
    原告惡意斷電之確切證據，況被告自陳系爭房屋被斷電後其
    並未打電話給原告，受告知人雖稱有打電話給原告云云，惟
    查：系爭房屋之電費單歷來均是業務單位先寄予原告後，再
    由原告放置系爭房屋之信箱並拍照，以此方式轉交承租人繳
    納電費，兩造前於110年7月6日曾發生被告以LINE通知原告
    未收到電費繳費單，經原告告知已於6月1日放在門口，及補
    繳電費流程，並上傳電號照片乙節，有原告提出LINE對話截
    圖為證（見本院卷第81頁），且為被告自認在卷，信屬真實
    ，則若果真如被告所言系爭房屋在111年2月12日有斷電情形
    ，則其大可循之前模式補繳電費，或聯絡原告，被告卻未與
    原告聯繫，則其所辯是否可信，已有可疑，被告復未舉證證
    明承租人即受告知人已要求出租人即原告處理而未處理，則
    被告以此做為不付租金之理由，殊難憑採。
　㈣按承租人應依約定日期，支付租金。民法第439條前段定有明
    文。又押租金之主要目的在於擔保承租人履行租賃債務，故
    租賃關係消滅後，承租人如有欠租或其他債務不履行時，其
    所交付之押租金，發生當然抵充之效力。而於抵充後，猶有
    餘額，始生返還押租金之問題（最高法院87年度台上字第16
    31號判決要旨參照）。系爭租約既於111年3月20日屆滿終止
    ，則在契約終止前，承租人及連帶保證人自有依約履行給付
    租金之義務。本件因承租人尚積欠租金67,000元，已如前述
    ，則原告請求擔任連帶保證人之被告給付租金，自有理由。
    因承租人於訂約時已交付20,000元之押租金予原告，又於租
    期屆滿後未交還系爭房屋鑰匙予原告，致原告需另新換鎖匙
    而支付3,400元，並有原告提出之發票收據影本2紙可憑，揆
    諸前開說明，該押租金發生當然抵充租金及新配鑰匙之效力
    ，是原告請求被告給付租金及更新鑰匙費用共50,400元（計
    算式：欠租67,000元＋更新鑰匙費用3,400元－押租金20,000
    元＝50,400元），即屬有據。
四、綜上所述，原告依系爭租約及連帶保證之法律關係，請求被
    告給付原告50,400元，為有理由，應予准許。
五、本件係就小額程序所為被告敗訴之判決，爰依同法第389條
    第1項第5款之規定，依職權宣告假執行。並依用同法第392
    條第2項規定，依職權宣告被告如預供擔保，得免為假執行
    。
六、本件事證已臻明確，兩造其餘攻擊防禦方法及證據，核與判
    決之結果不生影響，爰不一一論列，併此敘明。
七、訴訟費用負擔之依據：民事訴訟法第78條。
中　　華　　民　　國   111    年    9    月    12    日
                  員林簡易庭  法官  簡燕子
以上正本係照原本作成。
如不服本判決，僅得以判決違背法令為理由提起上訴，並應於判
決送達後20日內，向本院提出上訴狀。（須按他造當事人之人數
附繕本）。如委任律師提起上訴者，應一併繳納上訴審裁判費。
中　　華　　民　　國   111    年    9    月    12    日
                              書記官  楊筱惠